sk-SK: Funkcia nakláňania stolovej dosky: Nastaviteľný uhol; Pevný; Obojstranný so sklápaním; Otočný; Naklápací; Iná
ja: テーブルトップ傾斜機能: 角度調整可能; 固定; 天板反転式; スイベル; 傾斜可能; その他
lt-LT: Stalviršio pakreipimo funkcija: Reguliuojamo kampo; Fiksuota; Atverčiama dvipusė; Pasukama; Paverčiama; Kita
el: Functionsκλίσης τραπεζιού: Ρυθμιζόμενη γωνία; Σταθερό; Αναδιπλούμενο διπλής όψης; Περιστρεφόμενο; Με δυνατότητα κλίσης; Άλλο
cs: Funkce naklonění desky stolu: Nastavitelný úhel; Pevné; Oboustranné překlápěcí; Otočné; Sklopné; Jiné
sv: Lutningsfunktion för bordsskiva: Justerbar vinkel; Fast; Vändbar bordsskiva; Snurrbar; Fällbar; Annat
zh-CN: 桌面倾斜功能: 角度可调; 固定; 翻转双面; 旋转; 倾斜; 其他
da: Vippefunktion for bordplade: Justerbar vinkel; Fast; Vendbar bordplade; Drejelig; Vipbar; Andet
hu: Asztallap dőlésfunkciója: Állítható dőlésszögű; Fix; Átfordítható; Forgatható; Dönthető; Egyéb
th: ฟังก์ชันการเอียงของโต๊ะ: ปรับมุมได้; คงที่; พับท็อปพลิกกลับด้านได้; หมุนได้; เอียงได้; อื่นๆ
sl-SI: Funkcija nagiba namizne plošče: Nastavljiv kot; Fiksno; Preklopno obojestransko (flip-top); Vrtljivo; Nagibno; Drugo
pt-BR: Tampo de mesa função de inclinação: Ângulo ajustável; Fixo; Tampo reversível; Giratório; Inclinável; Outro
fi: Pöytälevyn kallistustoiminto: Säädettävä kulma; Kiinteä; Käännettävä kansi; Kääntyvä; Kallistuva; Muu
vi: Chức năng nghiêng mặt bàn: Có thể điều chỉnh góc; Cố định; Lật mặt đảo ngược; Xoay; Nghiêng; Khác
hr-HR: Functionsnagiba stola: Podesivi kut; Fiksno; Sklopivi okretni vrh; Okretno; Nagibno; Ostalo
it: Funzione di inclinazione del piano del tavolo: Angolazione regolabile; Fissa; Ribaltabile reversibile; Girevole; Inclinabile; Altro
bg-BG: Функция за накланяне на плота: Регулируем ъгъл; Фиксирана; Обръщащ се плот; Въртяща се; Накланяща се; Друго
zh-TW: 桌面傾斜功能: 角度可調; 固定; 翻轉式雙面; 旋轉; 可傾斜; 其他
ko: 테이블 상판 기울임 기능: 각도 조절형; 고정형; 플립탑 양면형; 스위블; 틸팅; 기타
en: Tabletop tilt function: Angle adjustable; Fixed; Flip-top reversible; Swivel; Tilting; Other
ru: Функция наклона столешницы: Регулируемый угол; Фиксированный; Откидной двусторонний; Поворотный; Наклонный; Другое
fr: Fonction d’inclinaison du plateau: Angle réglable; Fixe; Plateau réversible; Pivotant; Inclinable; Autre
nb: Function for bordvipping: Justerbar vinkel; Fast; Vendbar bordplate; Svingbar; Vippbar; Annet
pl: Funkcja przechylania stołu: Regulacja kąta; Stały; Odwracany blat; Obrotowy; Odchylany; Inne
tr: Masa tablası eğim fonksiyonu: Ayarlanabilir açı; Sabit; Ters çevrilebilir üst; Döner; Eğilebilir; Diğer
es: Función de inclinación de la mesa: Ángulo ajustable; Fija; Tapa reversible; Giratoria; Inclinable; Otra
ro-RO: Funcția de înclinare a blatului mesei: Unghi ajustabil; Fix; Reversibil (Flip-top); Pivotant; Înclinabil; Altele
de: Neigungsfunktion der Tischplatte: Winkelverstellbar; Fixiert; Klappbar und wendbar; Schwenkbar; Neigbar; Sonstige
nl: Tafelblad kantelfunctie: Verstelbare hoek; Vast; Omkeerbaar (flip-top); Draaibaar; Kantelbaar; Overig
pt-PT: Função de inclinação do tampo da mesa: Ângulo ajustável; Fixo; Tampo reversível; Giratório; Inclinável; Outro